【裁判字號】    98,審抗,20
【裁判日期】    980209
【裁判案由】    本票裁定
【裁判全文】
臺灣臺北地方法院民事裁定              98年度審抗字第20號
抗  告  人  丙○○
            甲○○
            乙○○○
相  對  人  張泰昌律師（即達亞汽車股份有限公司之破產管理
            人）
上列當事人間聲請本票裁定事件，抗告人對於民國97年10月27日
本院97年度票字第35050號民事裁定提起抗告，本院裁定如下：
    主  文
抗告駁回。
抗告程序費用新臺幣壹仟元由抗告人負擔。
    理  由
一、相對人於原審聲請意旨略以：本件相對人主張其執有抗告人
    於民國82年6月5日共同簽發之本票一紙，內載金額新臺幣（
    下同）500,112元，付款地在台北市，利息按年息20％計算
    ，免除作成拒絕證書，到期日為83年9月28日。詎於經提示
    僅部分獲償，為此聲請原法院裁定准予強制執行，原法院裁
    定就其中62,872元，及自83年9月28日起至清償日止，按年
    息20%計算之利息准予強制執行。
二、抗告人意旨略以：本人於82年6月5日所簽發之本票為當時購
    買達亞汽車之貸款，後於83年該車已出售並結清所有之貸款
    後早已過戶予他人，今日忽接到本票裁定令人無法接受，依
    票據法第22條規定，本票自發票日起算3年間不行使，因時
    效而消滅，抗告人82年6月5日所簽發之本票如執票人認為有
    未履行之債務應於3年內行使，如今已超過10幾年，此本票
    應屬無效等語。
三、按本票執票人，依票據法第123條規定，聲請法院裁定許可
    對發票人強制執行，係屬非訟事件，此項聲請之裁定，及抗
    告法院之裁定，僅依非訟事件程序，以審查強制執行許可與
    否，並無確定實體上法律關係存否之效力，本票發票人所提
    之時效抗辯，既屬實體法律關係存否之抗辯，抗告法院於該
    非訟程序中自不得審酌，應裁定駁回抗告。(最高法院83年
    度台抗字第227號裁定、台灣高等法院暨所屬法院94年法律
    座談會民事提案參照)。
四、經查，相對人主張之事實業據提出本票一紙為證，且為抗告
    人所不爭執，原審就系爭本票為形式上之審查，認其已具備
    本票各記載事項合於票據法第120條規定，屬有效之本票，
    乃裁定准許強制執行，並無不合。抗告人雖提出票據之時效
    抗辯，惟消滅時效完成後之效力，係採抗辯權發生主義，債
    權於時效完成後，僅債務人於債權人請求時得拒絕給付而已
    ，其債權本身仍然存在，此種拒絕給付之抗辯權，屬於實體
    法律關係之抗辯，抗告人另稱系爭本票原因關係之貸款已經
    結清云云，亦屬實體事項，抗告法院於非訟程序中均不得審
    酌，應由抗告人提起確認之訴，以資解決。是抗告人執前揭
    情詞指摘原裁定不當，求予廢棄，尚無理由，應予駁回。
五、據上論結，本件抗告為無理由。依非訟事件法第46條、第21
    條第2項、第24條第1項，民事訴訟法第495條之1第1項、第
    449條第1項、第78條，裁定如主文。
中    華    民    國    98    年    2    月    9    日
                  民事第六庭    審判長  劉坤典
                                法  官  黃柄縉
                                法  官  張松鈞
以上正本係照原本作成。
本裁定不得再抗告。
中    華    民    國    98    年    2    月    9    日
                                書記官  賴敏慧


司法院資訊處製作；財團法人民間司法改革基金會備份。
